臺灣臺中地方法院刑事裁定
111年度聲字第2020號
聲  請  人  王荷妙


上列聲請人因被告黃子汧違反毒品危害防制條例案件（本院111
年度訴字第1054號），聲請發還扣押物，本院裁定如下：
    主    文
扣案之IPHONE行動電話壹支（IMEI：000000000000000號），准
予發還王荷妙。
    理    由
一、聲請意旨略以：聲請人王荷妙涉嫌違反毒品危害防制條例案
    件，業經臺灣臺中地方檢察署以110年度偵字第36247號為不
    起訴處分確定，該案扣押之IPHONE 12行動電話1支（IMEI：
    000000000000000號，聲請書誤載為000000000000000號，應
    予更正）為聲請人所有，爰依法聲請發還等語。
二、按可為證據或得沒收之物，得扣押之；扣押物若無留存之必
     要者，不待案件終結，應以法院之裁定或檢察官命令發還
    之 ，刑事訴訟法第133條第1項、第142條第1項前段分別定
    有明文。而所謂扣押物無留存之必要者，乃指非得沒收之物
    ，且又無留作證據之必要者，始得依前開規定發還；倘扣押
    物尚有留存之必要者，即得不予發還；又該等扣押物有無留
    存之必要，並不以係得沒收之物為限，且有無繼續扣押必要
    ，應由審理法院依案件發展、事實調查，予以審酌（最高法
    院101年度台抗字第125號裁定意旨參照）。
三、經查：
　㈠聲請人王荷妙前因新北市政府警察局新莊分局偵辦被告黃子
    汧違反毒品危害防制條例案件時，於民國110年11月5日下午
    4時40分許，為警查扣聲請人所有之IPHONE行動電話1支（IM
    EI：000000000000000號）乙節，有新北市政府警察局新莊
    分局搜索扣押筆錄、扣押物品目錄表及110年度保管字第482
    8號扣押物品清單（見110年度偵字第36247號卷第71至76頁
    、第171頁）在卷可稽。嗣經臺灣臺中地方檢察署檢察官對
    聲請人為不起訴處分確定後，卻誤將上開扣案之行動電話隨
    案移送本院等情，亦有臺灣臺中地方檢察署110年度偵字第3
    6247號不起訴處分書、臺灣高等檢察署臺中檢察分署111年
    度上職議字第2004號處分書（同上偵卷第281至283頁、第29
    7頁）及本院111年度院保字第885號扣押物品清單附卷可憑
    。
  ㈡本院審酌扣案之上開行動電話為聲請人所有，且臺灣臺中地
    方檢察署檢察官就被告黃子汧違反毒品危害防制條例案件提
    起公訴（由本院以111年度訴字第1054號受理），檢察官並
    未將上開扣案之行動電話引為證據，卷內復無證據證明上開
    扣案行動電話與被告黃子汧所為犯行有何關連，且檢察官亦
    於起訴書載明「另扣案之iPhone手機1支(銀色、IMEI：0000
    00000000000)，係被告所有並供本案犯罪所用之工具，業據
    被告供承在卷，請依毒品危害防制條例第19條第1項規定，
    予以宣告沒收。…另其餘扣案手機2支，無證據證明與本案犯
    罪相關，爰不聲請宣告沒收。」等語，參以該扣案行動電話
    並非違禁物，且除聲請人外，並無第三人主張權利，是本院
    認上開扣案之行動電話已無留存或繼續扣押之必要。揆諸前
    揭規定，聲請人聲請發還，於法並無不合，應予准許。
四、依刑事訴訟法第220條、第142條第1項前段，裁定如主文。
中　　華　　民　　國　　111 　年　　6 　　月　　30　　日
                  刑事第八庭  審判長法  官  高思大 
　　　　　　　　　                  法  官  陳鈴香
                    　　　　　　　　法  官  江文玉
以上正本證明與原本無異。
如不服本裁定，應於收受送達後5日內向本院提出抗告狀。（應
附繕本）　　　　　　　　　
                                    書記官  黃珮華
中　　華　　民　　國　　111 　年　　6 　　月　　30　　日